【裁判字號】    91,交自,25
【裁判日期】    920530
【裁判案由】    過失傷害
【裁判全文】
臺灣高雄地方法院刑事判決                          九十一年度交自字第二五號
    自  訴  人  甲○○
    法定代理人  乙○○
    自訴代理人  尤中瑛律師
    被      告  丙○○
    選任辯護人  歐陽志宏律師
右列被告因過失傷害案件，經自訴人提起自訴，本院判決如左：
    主  文
丙○○因過失傷害人，處罰金壹仟元，如易服勞役，以佰元折算壹日。
    事  實
一、丙○○考領有合格重型機車駕駛執照，於民國九十一年六月二十七日十六時四十
    分許，未戴安全帽騎乘車牌號碼ＵＰＦ—０五七號輕型機車，沿高雄市○○區○
    ○街由南往北方向行駛，途經該路與青年二路之無號誌交岔路口時，原應注意車
    輛行至無號誌交岔路口，支線道車應暫停讓幹線道車先行，而依當時天候晴朗，
    日間自然光線，路面乾燥無缺陷，視距良好無障礙物之情形，並無不能注意之情
    事，竟疏未為前揭必要之注意，貿然通過該交岔路口，適有甲○○無照騎乘車牌
    號碼ＸＯＨ—七一五號重型機車，沿高雄市○○○路由東往西方向行駛，至前開
    地點時，亦未注意行經無號誌之交岔路口時，應減速慢行，並應作隨時停車之準
    備，且該路段速限為時速五十公里，渠竟以時速五十至六十公里之高速行駛，致
    見狀煞車不及，甲○○之機車車頭部位遂撞及丙○○機車之車身右後方排氣管處
    ，造成二人均人車倒地，甲○○並因而受有左肘三ｘ一公分、一ｘ一公分擦傷及
    左骨盆二ｘ一公分擦傷等傷害。
二、案經甲○○提起自訴。
    理  由
一、訊據被告丙○○固坦承其確有於右揭時、地與自訴人甲○○發生車禍等情不諱，
    惟矢口否認有何過失傷害犯行，辯稱其當時有確認左右沒有來車，才穿越該路口
    的，當時其已過了路口的中心線，故其並無過失云云。經查：
(一)右揭犯罪事實，業據自訴人當庭陳述明確，又被告於本院調查中亦自承其在被撞
    擊之前，均未看見自訴人所駕駛之機車，亦未發現自訴人所行駛之方向有車輛停
    放等語無誤，而兩車撞及位置則係在該路口近中心處，且該肇事路口並無遮蔽物
    ，左右方向若有來車，於路口停等或穿越中均應能輕易察覺，此分別有卷附道路
    交通事故調查表、現場及車損相片可稽，是被告顯然於穿越路口時並未注意左右
    方向之車況，且未暫停讓自訴人先行，其所辯之詞應係避就脫卸之詞，尚不足採
    。
(二)按車輛行至無號誌之交岔路口，支線道車應暫停讓幹線道車先行，道路交通安全
    規則第一百零二條第一項第二款定有明文。本件車禍地點係在高雄市○○○路與
    仁德街交岔口，其中青年二路劃設有四線車道，道路寬度二十三點六公尺，屬幹
    線道，仁德街則僅寬八點三公尺，為支線道，被告既考領有合格駕駛執照，對此
    本應知之甚詳，而依當時天候晴朗，日間自然光，路面乾燥無缺陷，視距良好無
    障礙之情形，並無不能注意之情事，其竟疏未注意，於行駛仁德街欲穿越青年二
    路時，竟未暫停讓自訴人車優先通過，致生本件車禍，其有過失甚明。而本件車
    禍事故，經送高雄市政府車輛行車事故鑑定委員會、高雄市汽車肇事覆議鑑定委
    員會鑑定及覆議，亦均為相同之認定，此有前述鑑定委員會於九十一年十月二十
    四日以高市鑑字第九一一００三０號鑑定意見書及高雄市交通局九十二年三月四
    日高市交一字第０九二０００三一九四號函各一份附卷足參。雖自訴人騎乘機車
    行經事發路口前，仍以五十至六十公里之高速行駛，且未減速慢行，致撞及被告
    之機車，就本件車禍事故之發生，亦有過失，惟究未能因此解免被告前開過失之
    責。而自訴人因本件車禍受有左肘三ｘ一公分、一ｘ一公分擦傷及左骨盆二ｘ一
    公分擦傷等傷害，亦有阮綜合醫院所開立之診斷證明書一紙在卷足憑，是被告之
    過失行為與被害人之傷害間，顯有相當因果關係。綜上所述，本件事證明確，被
    告犯行洵堪認定。
二、核被告丙○○所為，係犯刑法第二百八十四條第一項前段之過失傷害罪。爰審酌
    被告並無犯罪前科，素行良好，有臺灣高等法院被告全國前案紀錄表在卷足參，
    其因行駛支線道疏未讓幹線道車先行致肇事，及自訴人對於本件事故之發生亦有
    疏未減速慢行之重大過失，又自訴人於本件車禍僅受有小擦傷，傷勢極其輕微，
    而被告本人則受有右側高頻率聽力障礙及味覺、嗅覺嚴重受損之傷害，實已於本
    次事故中受有嚴重教訓，且現正積極努力適應新生，惟迄今始終無法與自訴人達
    成和解等一切情狀，酌情量處如主文所示之刑，並諭知易服勞役之折算標準。
據上論斷，應依刑事訴訟法第三百四十三條、第二百九十九條第一項前段，刑法第二
百八十四條第一項前段、第四十二條第二項，罰金罰鍰提高標準條例第一條前段、第
二條，判決如主文。
中      華      民      國      九十二      年    五    月    三十    日
                                        臺灣高雄地方法院交通法庭
                                            審判長法  官  林  水  城
                                                  法  官  盧  怡  秀
                                                  法  官  謝  雨  真
右正本證明與原本無異。
如不服本判決，應於判決送達後十日內，向本院提出上訴狀。
                                                  書記官  陳  威  志
中    華    民    國      九十二      年      五      月      三十      日
附錄本案論罪科刑法條全文：
刑法第二百八十四條第一項前段
  因過失傷害人者，處六月以下有期徒刑、拘役或五百元以下罰金。


司法院資訊處製作；財團法人民間司法改革基金會備份。
